【裁判字號】    97,聲再,53
【裁判日期】    970724
【裁判案由】    聲請再審
【裁判全文】
臺灣高等法院臺南分院刑事裁定          97年度聲再字第53號
聲  請  人  甲○○
上列聲請人因偽造文書案件，對於本院97年度上訴字第337號中
華民國97年6月13日第二審確定判決（起訴案號：臺灣雲林地方
法院檢察署94年度偵字第2208號，第一審判決案號：臺灣雲林地
方法院95年度訴字第365號）聲請再審，本院裁定如下：
    主    文
再審之聲請駁回。
    理  由
一、本件聲請再審意旨略以：聲請人因偽造文書案件，經本院97
    年度上訴字第337號判處有期徒刑9月確定在案，該確定判決
    係依據臺灣雲林地方法院檢察署94年度偵字第2208號之不實
    起訴書，請求勘驗偵訊錄音帶，再與偵訊筆錄校對，則真相
    大白。又聲請人業將全部證據都交代清楚，聲請人與張大同
    一起去辦結婚登記，張大同在太平路612號中和銀樓前面休
    息，叫聲請人獨自前往戶政事務所申請結婚登記，雙方都承
    認結婚登記，另有警詢筆錄、保護令、雲林榮民服務處訪問
    有眷榮民紀錄表、申訴書等書證可資佐證。是請裁定准予再
    審等語。
二、按刑事訴訟法第420條第1項第6款所謂發現確實之新證據，
    係指該證據於事實審法院判決前已經存在，為法院、當事人
    所不知，不及調查斟酌，至其後始行發現，且就證據本身形
    式上觀察，固不以絕對不須經過調查程序為條件，但必須顯
    然可認為足以動搖原有罪確定判決，而為受判決人無罪、免
    訴、免刑或輕於原判決所認罪名之判決者為限。故受理聲請
    再審之最後事實審法院，應就聲請再審理由之所謂「新證據
    」，是否具備事實審判決前已經存在，為法院、當事人所不
    知，事後方行發現之「嶄新性」，及顯然可認足以動搖原有
    罪確定判決，應為無罪、免訴、免刑或輕於原判決罪名之「
    顯然性」二要件，加以審查，為判斷應否准予開始再審之準
    據（最高法院41年台抗字第1號判例、85年度台抗字第308號
    裁判要旨參照）。再按不得上訴於第三審法院之案件，除第
    420條規定外，其經第二審確定之有罪判決，如就足生影響
    於判決之重要證據漏未審酌，得為受判決人之利益聲請再審
    ，固為刑事訴訟法第421條所規定。惟所謂「足生影響於判
    決之重要證據漏未審酌」，係指當事人於第二審法院判決前
    所提出之證物，足以影響、變更判決結果，而法院漏未審酌
    而言，如第二審判決前所提出之證據，經第二審法院依調查
    之結果，本於論理法則、經驗法則，取捨證據後，認定事實
    者，則不包括之。換言之，所謂「有足以影響於判決之重要
    證據漏未審酌為理由」者，必該證據已經提出卻漏未審酌，
    且該證據確為真實，而足以據以認定受判決人應受無罪、免
    訴、免刑、或輕於原審所認定罪名而後可，否則如不足以推
    翻原確定判決所認之罪名，而僅據以爭執原確定判決對證據
    之取捨，仍不能准許再審。
三、經查：
  (一)本件聲請再審意旨中，聲請人請求勘驗偵訊錄音帶，並與偵
    訊筆錄互核，以證其言為真實等語。然查，聲請人業於本院
    審理時聲請當庭播放94年8月23日偵訊筆錄之錄音內容，惟
    因本院認該項聲請係有利於己之證據調查，不影響法院就事
    實之認定，是此部分之調查自無必要，並於原確定判決理由
    欄中載明，有本院97年度上訴字第337號判決在卷可稽。準
    此，聲請人就此項證據方法之主張，既經原確定判決審酌，
    並說明其未予調查之理由，自非屬有重要證據漏未審酌。
  (二)又隨聲請再審狀提出附卷之警詢筆錄、保護令、雲林榮民服
    務處訪問有眷榮民紀錄表、申訴書等物，雖均係於原確定判
    決前即已存在，惟本院就其形式上觀察，聲請人所提出上開
    書面資料，尚不足以動搖原有罪確定判決，而為聲請人應受
    有利判決之心證，是無從據以聲請再審。
  (三)綜上所述，聲請人之上開聲請情節，並不符合刑事訴訟法第
    421條「重要證據漏未審酌」之要件，是再審聲請意旨所指
    各節，顯均不足以動搖原確定判決關於聲請人偽造文書案件
    之認定基礎，亦查無刑事訴訟法第420條第1項其餘各款所列
    情形，依上開說明，應認為無再審理由，再審之聲請應予駁
    回。
四、據上論斷，依刑事訴訟法第434條第1項，裁定如主文。
中    華    民    國    97    年    7     月    24    日
                  刑事第五庭    審判長法  官  楊明章
                                      法  官  顏基典
                                      法  官  楊子莊
以上正本證明與原本無異。
不得抗告。
                                      書記官  王全龍
中    華    民    國    97    年    7     月    25    日


司法院資訊處製作；財團法人民間司法改革基金會備份。
